# 合同取得成本的理解

提问人：Ryan_q 时间：2020-10-29 08:05:09
@chenyiwei，陈版主对合同取得成本有一些理解：
对于合同取得成本，目前很多公司均会投放广告费用，新收入准则出现以前，对广告费用的投放无疑均一次性计入当期损益，新收入准则实施后引入合同成本，对于与取得合同直接相关的成本允许在特定条件下进行资本化并按收入确认的履约进度共同摊销。
实务中，许多广告的产品宣传均一次性投放，由于未来是否与其能够收回其成本具有不确定性，所有大部分企业仍按一次性计入当期损益处理，随着互联网公司的崛起，许多投放产生了新的模式：
1 、投放费用与其产品所产生的流水直接相关，即获取了多少流水按一定比例支付投放费用
2 、支付投放费用固定，但专门投放某个产品，并在投放平台上直接展示链接（用户购买相当于直接与企业签订合同），该产品的取得势必会发生该费用，同时企业也能预期产生该费用肯定能取得合同，即未来经济利益流入能够覆盖该成本。
请教陈版主：
上述两种方式是否均符合合同取得成本的定义，应当采用与该资产相关的商品收入确认相同的基础（即在履约义务履行的时点或按照履约义务的履约进度）进行摊销，计入当期损益。

回答人：chenyiwei
第一种情况，如果“流水”等于会计上的收入，则可以认为此时的投放费用属于合同取得成本，在确认收入同时计入销售费用。
不属于与收入金额或构成收入的交易笔数直接挂钩的广告投放费用不属于收入准则中所说的合同取得成本，应采用传统广告费的会计处理方式，发生时直接计入销售费用处理。